臺灣臺北地方法院刑事判決
110年度訴字第942號
公  訴  人  臺灣臺北地方檢察署檢察官
被      告  洪明興



選任辯護人  張鈞綸律師
被      告  王野  





指定辯護人  本院公設辯護人    曾德榮
上列被告因違反毒品危害防制條例案件，經檢察官提起公訴（11
0年度偵字第23285號、第23286號、第30399號、第31194號），
本院判決如下：
    主  文
壹、主刑部分：
一、洪明興共同犯販賣第二級毒品罪，處有期徒刑伍年拾月。又
    犯如附表一所示之罪，各處如附表一所示之刑。應執行有期
    徒刑陸年。
二、王野共同犯販賣第二級毒品罪，處有期徒刑肆年。
貳、沒收部分：
一、洪明興扣案如附表二編號一所示之物沒收；未扣案犯罪所得
    新臺幣陸萬伍佰元沒收，於全部或一部不能沒收或不宜執行
    沒收時，追徵其價額。
二、王野扣案如附表二編號二所示之物沒收；未扣案犯罪所得新
    臺幣伍萬壹仟元沒收，於全部或一部不能沒收或不宜執行沒
    收時，追徵其價額。
    事  實
一、洪明興、王野明知甲基安非他命係毒品危害防制條例第2條
    第2項第2款所管制之第二級毒品，依法不得持有、販賣，竟
    共同意圖營利，基於販賣第二級毒品甲基安非他命之犯意聯
    絡，由王野提供甲基安非他命，洪明興則負責對外兜售。洪
    明興先於110年1月23日某時以如附表二編號1之手機使用通
    訊軟體LINE與劉進銘聯繫毒品買賣事宜，後洪明興便與王野
    聯絡（其所持為附表二編號2之手機），並向王野取得甲基
    安非他命約37.5公克，復於110年1月27日上午1時許在洪明
    興位於臺北市○○區○○街00號9樓住處將甲基安非他命約37.5
    公克交付劉進銘，並收取新臺幣（下同）5萬3,000元，嗣洪
    明興便於該處將所得全數轉交王野，王野則從中取抽2,000
    交予洪明興以為報酬。
二、洪明興另意圖營利，基於販賣甲基安非他命之犯意，先後以
    上開手機與買家聯繫毒品買賣事宜，達成買賣甲基安非他命
    之合意後，先後在其前揭萬華區峨嵋街住處販售甲基安非他
    命共8次（各次販賣對象、時間、毒品數量、價格等，詳如
    附表一所示）。
三、嗣經警於110年8月5日持搜索票分別至洪明興位於臺北市○○
    街000號7樓之3之住處、王野位於新北市○○區○○路0段00巷00
    弄0○0號3樓之住處執行搜索，當場扣得如附表二、三之物，
    而查悉上情。
四、案經臺北市政府警察局中正第一分局報告臺灣臺北地方檢察
    署（下稱臺北地檢）檢察官偵查後起訴。
    理  由
壹、證據能力部分：
一、證人即同案被告洪明興偵查中之陳述：
　　按被告以外之人於偵查中向檢察官所為之陳述，除顯有不可
    信之情況者外，得為證據，刑事訴訟法第159條之1第2項定
    有明文；又檢察官非以證人身分傳喚，而以告發人、告訴人
    、被害人或共犯、共同被告身分傳喚到庭為訊問時，其身分
    既非證人，即與「依法應具結」之要件不合，縱未命其具結
    ，純屬檢察官或法官調查證據職權之適法行使，當無違法可
    言。查證人洪明興於偵查中係以「共同被告」之身分向檢察
    官陳述，非以證人身分為之，縱未具結，亦於法無違，而被
    告王野及其辯護人均未主張或釋明，其於偵訊中所陳有何顯
    不可信之情事，復以證人洪明興於審判中已具結作證並接受
    交互詰問，調查證據之程序亦已完備，是被告王野之詰問權
    已獲保障，故其偵訊中所證自有證據能力。
二、本判決所引用之其他非供述證據，查無違反法定程序取得之
    情形，依刑事訴訟法第158條之4反面解釋，均具證據能力。
貳、得心證之理由：
一、事實一部分：
  ㈠訊據被告洪明興於偵查及審理中均坦承犯行（偵23285卷第60
    3-608頁、本院訴卷二第103頁），被告王野則否認犯行，辯
    稱：「我不認識證人劉進銘，是被告洪明興請我幫忙向上手
    拿毒品，當天我確有將毒品交給被告洪明興，並取得53,000
    元，但這些毒品別人賣我45,000元，我在被告洪明興住處僅
    取走45,000元，多出來的錢我放在被告洪明興住處並未取走
    ，我僅單純轉讓毒品，並無營利意圖」等語。
  ㈡查被告洪明興與劉進銘談妥上揭毒品交易後，被告洪明興即
    與被告王野聯繫而取得毒品，並於上開時地與劉進銘進行交
    易，嗣將劉進銘購毒交付之53,000元轉交被告王野等情，有
    證人洪明興、劉進銘於警詢、偵查、審理中證述可憑（偵23
    285卷第7-18、167-175、181-182、415-423、505-511、535
    -541、603-608頁、本院訴卷一第186-197頁），並有劉進銘
    與被告洪明興之通訊軟體LINE對話紀錄、110年1月27日被告洪
    明興住處監視器畫面、被告等2人於110年1月27日之通訊軟體
    LINE訊息在卷可證（偵23285卷第64-71頁），復有扣案如附
    表二之物可憑，且為被告王野所承認（本院訴卷一第71-74
    頁），此情已足認定。是本件應審究者為：被告王野是否基
    於營利意圖而應評價為與被告洪明興共同販賣毒品之行為？
    抑或如其所辯，僅代被告洪明興向其上手購毒，並無販賣營
    利之意圖？
  ㈢證人洪明興於偵查及審理中大致證稱：「我與被告王野共同
    販賣毒品即可取得被告王野交付之金錢報酬或供施用之毒品
    」、「為何會以53,000元賣給劉進銘，是因為被告王野之前
    有跟我講說自己加一點，不要賣太貴，所以我就加了2,000
    元，變成53,000元」、「案發當天我將劉進銘交付的53,000
    全數交付被告王野後，被告王野有給我2,000元之報酬」（
    偵23285卷第606頁、本院訴卷一第189-191頁），則被告王
    野既自承係以45,000元向上手購得毒品（本院訴卷一第72頁
    ），則扣除交付被告洪明興之2,000元後，被告王野則可從
    中獲利6,000元（計算式：53,000-45,000-2,000=6,000），
    可見被告王野與被告洪明興共同販毒予劉進銘即可賺取價差
    6,000元。
  ㈣再買賣毒品係我國法律所禁止之犯罪行為，此為國人所知悉
    ，我國查緝販賣毒品執法甚嚴，依所販賣之毒品種類，法定
    刑定為死刑、無期徒刑或7年以上有期徒刑，處罰不得謂不
    重，販賣毒品既係違法重罪行為，當非可公然為之，而每次
    買賣之價量，可能隨時依雙方關係深淺、資力、需求量及對
    行情之認知、來源是否充裕、查緝是否嚴謹、購買者被查獲
    時供述購買對象之可能風險之評估等情形，而異其標準，非
    可一概而論，除被告坦承犯行或價量俱臻明確外，難察得實
    情，依照常理，苟無利可圖，應無甘冒被查緝法辦重刑之危
    險，平白無端從事販毒之交易，是以有償販賣毒品者，除非
    另有反證，證明其出於非營利之意思而為，概皆可認其係出
    於營利之意而為（最高法院100年度台上字第5078號判決參
    照）。
  ㈤依被告等2人之通訊軟體LINE訊息所示（偵23286卷第154-155
    頁），被告王野於110年1月25日表示「你想過我還要有人來
    倉庫，我也是叫人家等，這太不合理了，一個他差多少？」
    、「一兩萬的話，我就給他多少的貨，其他就我自己墊，不
    然我可沒臉請人家等這麼久」，被告洪明興回稱「我問一下
    他差多少」，嗣被告洪明興答覆「他說等他20分鐘，差3萬
    」、「我以為差5、6千」，翌日（即110年1月26日）凌晨被
    告王野便指責洪明興「要有擔當，不然誰敢和你做生意」、
    「因為其實按照我的角度，是你叫貨，而並不是他，我給你
    了介紹費」，同日下午被告王野即表示「有史以來身上行走
    帶最多的時候」、「我趕緊去找個酒店」；又被告王野於11
    0年8月10日警詢即自承：「我於110年1月25日與被告洪明興
    對話中表示『我還要有人來倉庫，我也是叫人家等』，其中『
    倉庫』就是我的毒品來源『村村』的住家，因『村村』自稱那裏
    為倉庫，『人家』就是指『村村』。這一次我已經先跟『村村』說
    要購買毒品了，但因為這次金額比較大，我沒辦法幫他墊，
    所以才會說一兩萬的話，我就自己先墊」（偵32793卷第41
    頁），可見被告王野為使被告洪明興與劉進銘此次毒品交易
    成功，其需親自至上手處取得毒品，甚可能需為劉進銘代墊
    1、2萬元，且會給被告洪明興「介紹費」，益徵證人洪明興
    所證「被告王野會交付報酬或毒品」等詞可信。
  ㈥另參諸被告洪明興與劉進銘之對話紀錄（偵23285卷第64頁）
    ，劉進銘於110年1月25日詢問「你朋友那邊價格還是一樣沒
    有變嗎？」，被告洪明興回稱「目前還是53」，雙方談妥毒
    品交易後，劉進銘便告知「抱歉我剛還在催錢」、「等我一
    下我還在和朋友拿錢，不好意思」、「那你到之後等我一下
    ，我湊到錢就跟你説」、「我盡快」，此核與被告洪明興在
    上開對話中遭被告王野指責「購毒者劉進銘在未備妥現金下
    竟向其叫貨（即毒品）」乙事相符，則被告王野除需冒代墊
    款項而購毒者劉進銘可能無法償還之風險外，且有親自至上
    手處取貨之不利益，甚有因身上持有大量毒品而為警查獲之
    可能，故被告王野便在上開對話中向被告洪明興陳明「有史
    以來身上行走帶最多毒品，需盡快到酒店藏身」，益徵其知
    悉所為風險極高，復被告王野亦自承與劉進銘互不相識（偵
    23285卷第607-608頁），苟無利可圖，其等並無特殊親誼關
    係，自應無甘冒此等危險平白無端為劉進銘取得毒品，甚需
    為此給付被告洪明興介紹費，遑論被告王野確有因此獲得價
    差6,000元，而被告洪明興則有從中獲利2,000元，是被告等
    2人共同交付甲基安非他命給劉進銘並收取價金，有營利之
    意圖甚明，又本案中既無反面證據可認被告王野確未從中獲
    利，揆諸上開最高法院100年度台上字第5078號判決要旨所
    示，自應認為被告王野有從中謀利之意圖，則被告王野辯稱
    「無營利意圖，僅取走毒品成本」云云，即無可採。
  ㈦至被告王野雖提出在臺工作之相關資料（本院訴卷一第211-2
    43頁），以證明有正當工作無須藉此獲利，然被告王野確有
    從中謀利，如前所述，實難僅以具正當職業即認定無此謀利
    意圖，故被告王野前揭在臺工作之相關資料，尚無從為被告
    王野有利之認定。
二、事實二部分：
　㈠上開事實二部分，被告洪明興業於偵查及審理中均坦承不諱
    （偵23285卷第603-608頁、本院訴卷二第103頁），核與證
    人即購毒者曾仲良、黃瑋銘、陳正源於警詢、偵查中之證述
    相符（偵23285卷第99-105、111-114、245-252、257-261、
    271-283、347-356、445-453、559-562頁、他1851卷第23-2
    8頁），並有證人曾仲良、黃瑋銘、陳正源與被告洪明興之
    通訊軟體LINE對話紀錄、109年12月23日、110年1月3日、11
    0年2月20日被告洪明興住處監視器畫面等附卷可稽（他1851
    卷第37-41頁、偵23285卷第53-60頁），復有扣案如附表二
    編號1所示之物可佐，是被告洪明興此部分任意性自白與事
    實相符，堪可採信。
　㈡又販賣毒品係違法行為，非可公然為之，且有其販售通路及
    管道，復無公定價格，容易增減分裝之份量，而每次買賣之
    價量亦可能隨時依雙方關係深淺、資力、需求及對行情之認
    知、毒品純度、來源充裕、查緝鬆嚴、購買者被查獲時供述
    購買對象之可能風險等，而異其準，非可一概而論。而近年
    來政府為杜絕毒品之氾濫，對查緝施用及販賣毒品之工作無
    不嚴加執行，販賣毒品又屬重罪，依一般經驗法則，若無利
    可圖，應無甘冒持有毒品遭查獲之極大風險，平白無端提供
    毒品之理，況被告於本院訊問時即自承其與前揭購毒者僅為
    普通朋友關係（偵23285卷第537頁），而證人陳正源於偵查
    中亦證稱「我不知道被告洪明興毒品之成本價為何，因為他
    都會再賺一手，他不會讓我知道這些」（偵23285卷第561頁
    ），是被告洪明興與購毒者彼此既無特殊親誼關係，若非無
    利可圖，被告洪明興當無甘冒遭查緝之風險而以有償販賣毒
    品，是其所為各次販賣毒品犯行，自有營利之意圖，應可認
    定，則其辯護人認「被告洪明興所為僅在方便朋友，似難認
    有營利之意」（本院訴卷二第108、118-120頁），容有誤會
    ，附此敘明。
三、綜上，本件被告等2人犯行事證明確，犯行堪予認定，均應
    依法論科。　　　
參、論罪部分：
一、事實一部分：
　㈠甲基安非他命為毒品危害防制條例第2條第2項第2款所列之第
    二級毒品，不得非法持有、販賣。是核被告等2人所為，均
    係犯毒品危害防制條例第4條第2項販賣第二級毒品罪。其等
    持有甲基安非他命之低度行為，均為販賣之高度行為所吸收
    ，不另論罪。
　㈡被告等2人間就事實一之犯行有犯意聯絡及行為分擔，依刑法
    第28條規定，應論以共同正犯。
　㈢另臺北地檢檢察官110年度偵字第32793號移送併辦被告王野
    之犯罪事實，與本案起訴之犯罪事實一為同一事實，自應併
    予審酌，附此敘明。
二、事實二部分：　　
　　核被告洪明興所為，均係犯毒品危害防制條例第4條第2項販
    賣第二級毒品罪。其持有甲基安非他命之低度行為，均為販
    賣之高度行為所吸收，不另論罪。
三、被告洪明興所犯事實一至二部分（共9罪），其犯意各別，
    行為互殊，應分論併罰。　　
四、刑之加重減輕事由：
　㈠毒品危害防制條例第17條第2項部分：
　　按犯第4條至第8條之罪於偵查及歷次審判中均自白者，減輕
    其刑，毒品危害防制條例第17條第2項定有明文。查被告洪
    明興就上開犯行，均於偵審時自白，已如前述，是均依同條
    例第17條第2項規定減輕其刑。
　㈡毒品危害防制條例第17條第1項部分：
　⒈按毒品危害防制條例第17條第1項所謂「供出毒品來源，因而
    查獲其他正犯或共犯者」，係指被告供出毒品來源之有關資
    料，諸如前手之姓名、年籍、住居所、或其他足資辨別之特
    徵等，使調查或偵查犯罪之公務員因而對之發動調查或偵查
    ，並因而查獲者而言。被告之「供出毒品來源」，與調查或
    偵查犯罪之公務員對之發動調查或偵查並進而查獲之間，論
    理上須具有先後且相當之因果關係，倘有調查或偵查犯罪職
    權之公務員已有確切之根據，足以合理懷疑被告所供出毒品
    來源之人涉嫌毒品犯罪；或被告供出之毒品前手與其所涉案
    件之毒品不具關聯性；或被告雖有陳述毒品來源，但調查或
    偵查犯罪機關未因而查獲其他正犯或共犯，既無助該案之追
    查，即不符上開減免其刑規定（最高法院108年度台上字第8
    06號判決意旨參照）。
　⒉就被告王野部分：
　　被告王野於警詢供出事實一之毒品來源係羅文村（綽號「村
    村」）之犯嫌，並提供與羅文村為毒品交易之時間及地點，
    嗣為警以羅文村涉嫌販賣毒品犯行，而將其移送臺北地檢偵
    辦，並經臺北地檢檢察官以110年度偵字第33347號提起公訴
    ，現由本院以111年度訴字第535號審理中等情，有被告王野
    110年8月5日警詢筆錄、臺北市政府警察局中正第一分局110
    年12月27日北市警中正一分刑字第1103012521號函暨刑事案
    件報告書、羅文村之警詢、前揭起訴書、臺北地檢111年2月
    9日回函、臺灣高等法院羅文村前案紀錄等在卷可憑（偵327
    93卷第33-36、39-43頁、本院訴卷一第147-164、261頁、本
    院訴卷二第71、83-86頁），是被告王野犯後確有供出其事
    實一共同販賣毒品之來源，並因而查獲其他正犯即羅文村乙
    節堪以認定，核與毒品危害防制條例第17條第1項之規定相
    符，故就其所犯事實一之犯行應依上開規定減輕其刑，且因
    其同時有免除其刑之規定，依刑法第66條但書，其減輕得減
    至三分之二。
　⒊就被告洪明興部分：
　　警方雖有因被告洪明興供述因而查獲黃瑋銘另涉販賣毒品，
    有臺北地檢111年2月9日回函可證（本院訴卷一第265頁），
    惟被告於偵查中即自承：「本件我販賣之毒品來源均為被告
    王野，我的毒品上手只有被告王野一人」（偵23285卷第604
    頁），且臺北地檢檢察官亦僅認黃瑋銘所涉係分別於107年2
    月9日、107年9月6日、109年1月28日協助提供被告洪明興甲
    基安非他命3公克、2公克、2公克以幫助其施用毒品等情（
    此部分業經臺北地檢檢察官以111年度偵字第1750號聲請簡
    易判決處刑），有前揭聲請書、臺灣高等法院黃瑋銘前案紀
    錄等在卷可憑（本院訴卷二第75-76、79-82頁），可見黃瑋
    銘前提供毒品予被告洪明興之時點距本案案發已有相當時日
    ，益徵被告洪明興陳稱「本件所販賣之毒品來源均為被告王
    野」乙節無訛。另被告洪明興之辯護人雖主張「被告王野係
    因被告洪明興供出始得為警查獲」（本院訴卷二第108頁）
    ，然警方前於110年2月24日查扣被告洪明興如附表二編號1
    之手機（嗣發還被告洪明興後復為警於110年8月5日查扣，
    見本院訴卷二第104-107頁），即自該手機中發覺被告等2人
    之本件犯行，並就被告王野與之共同販賣毒品乙情有所掌握
    ，進而對被告王野實施偵查作為，有臺北市政府警察局中正
    第一分局110年1月31日偵查報告、110年8月5日解送被告等2
    人之報告書（他卷第5-9頁、偵23285卷第3-5頁、偵23286卷
    第3-5頁），是檢警查獲之黃瑋銘既非被告洪明興本件販賣
    毒品之來源，而被告王野之販毒犯行得以查獲，顯與被告洪
    明興上揭供述無關，揆諸上開判決意旨，自無依該條項規定
    予以減刑之適用。
　㈢刑法第59條部分：
　⒈按刑法第59條之酌量減輕其刑，必於犯罪之情狀，在客觀上
    足以引起一般同情，認為即予宣告法定低度刑期，猶嫌過重
    者，始有其適用（最高法院51年台上字第899號判例意旨參
    照）。
　⒉被告洪明興之辯護人雖主張：被告洪明興犯後已坦承犯行，
    態度良好，且僅販賣少量毒品，而其現患重病，縱對其販賣
    毒品既遂之犯行科以最低度刑仍嫌過重，請求除依刑法第57
    條規定從輕量刑外，再依刑法第59條規定予以減刑等語（本
    院訴卷二第120-122頁）。本院審酌被告洪明興既知悉甲基
    安非他命為法律所嚴格禁止販賣之違禁物，染毒更能令人捨
    身敗家，毀其一生，竟甘冒重典，多次販賣毒品，且對象為
    4人，次數合計達9次之多，可見其行為嚴重影響國人身心健
    康及社會秩序，所造成危害治安程度甚鉅，是辯護人前揭主
    張，認無足採，況被告洪明興前經偵審自白減輕其刑後，其
    販賣第二級毒品罪之法定刑均已大幅減輕，尚無情輕法重之
    情形，本院認被告洪明興之行為，犯罪情狀皆無可憫恕之情
    形，且在客觀上不足以引起一般人同情，亦無宣告法定最低
    度刑（有期徒刑5年）仍嫌過重之情形，爰均不依刑法第59
    條規定予以減輕其刑，附此敘明。
肆、科刑部分：
　　爰以行為人責任為基礎，被告等2人前均無犯罪前科，有臺
    灣高等法院被告前案紀錄表可憑。審酌2人均明知毒品之成
    癮性及對人體之危害，竟漠視政府禁絕毒害之立場，由被告
    王野提供毒品，被告洪明興則負責與購毒者劉進銘洽談販毒
    事宜而共同販賣毒品1次，販毒所得合計為53,000元，被告
    王野分得51,000元，被告洪明興則獲得2,000元，且被告王
    野犯後否認犯行，態度不佳；又被告洪明興單獨販毒之次數
    （8次）、對象（3人），販毒所得共58,500元，惟其犯後於
    偵、審均自白犯行，並供出先前供其施用毒品之上手黃瑋銘
    ，已有悔意，暨被告王野供出毒品來源因而查獲羅文村；復
    兼衡被告洪明興大學畢業，曾從事室內設計，現無業；被告
    王野大學畢業，從事設計相關工作，需撫養母親及子女等一
    切情狀（本院訴卷二第113頁），分別量處如主文主刑部分
    所示之刑，並就被告洪明興所犯定應執行之刑。
伍、沒收部分：
一、扣案如附表二之手機分別供被告等2人為本件販毒犯行聯繫
    所用等情，業經其等於本院訊問中供承明確（本院訴卷二第
    104-107頁），並有被告等2人之通軟體對話紀錄、被告洪明
    興與前揭購毒者之對話紀錄在卷可考（偵23285卷第53-60、
    64-71頁、他1851卷第37-41頁），爰均依毒品危害防制條例
    第19條第1項規定，宣告沒收。至檢察官以供犯罪所用為由
    ，聲請沒收被告王野所有之小米牌手機（即附表三編號5之
    物），然此與被告王野前揭所述不符，容有誤會，附此敘明
    。
二、犯罪所得部分：
　㈠事實一部分：
　⒈犯罪所得，屬於犯罪行為人者，沒收之。但有特別規定者，
    依其規定；前二項之沒收，於全部或一部不能沒收或不宜執
    行沒收時，追徵其價額，刑法第38條之1第1項、第3項分別
    定有明文。又按犯罪所得之沒收、追繳或追徵，在剝奪犯罪
    行為人之實際犯罪所得，其重點置於所受利得之剝奪，故無
    利得者自不生剝奪財產權之問題，是二人以上共同犯罪，關
    於犯罪所得之沒收、追徵，應各按其實際利得數額負責，並
    非須負連帶責任（最高法院104年度第13次刑事庭會議決議
    、105年度台上字第1733號判決意旨參照）。
　⒉被告等2人於事實一販賣毒品共獲得53,000元，其中被告洪明
    興分得2,000元，所餘51,000元則由被告王野取得等情，如
    前所述，則2人之犯罪所得雖未扣案，仍應依刑法第38條之1
    第1項前段、第3項規定宣告沒收，於全部或一部不能沒收或
    不宜執行沒收時，追徵其價額。
　㈡事實二部分：
　　被告洪明興所犯事實二之販毒所得共58,500元，雖未扣案，
    仍應依刑法第38條之1第1項、第3項規定宣告沒收，於全部
    或一部不能或不宜執行沒收時，追徵其價額。
　㈢綜上，被告洪明興本件應沒收之犯罪所得共60,500元（計算
    式：58,500+2,000=60,500）。
三、至如附表三各屬被告等2人所有之物，雖附表三編號1至4之
    物，檢出含有甲基安非他命成分，有交通部民用航空局航空
    醫務中心航藥鑑字第0000000號、第0000000號、第0000000Q
    號毒品鑑定書可佐（偵23286卷第319-325頁、偵30399卷第6
    7-68頁），惟被告等2人均陳明該等吸食器及透明晶體均為2
    人施用毒品所用（本院訴卷二第105-106頁），又既無證據
    證明上開含甲基安非他命成分之物與本案犯罪有關，爰不予
    沒收，故檢察官聲請沒收此物，尚有誤會。至扣案如附表三
    所示其餘之物，非屬違禁物，又無證據證明與被告王野前揭
    所涉犯行具有關連性，自不予宣告沒收，均併予敘明。
據上論斷，應依刑事訴訟法第299條第1項前段，毒品危害防制條
例第4條第2項、第17條第1項、第2項、第19條第1項，刑法第11
條、第28條、第51條第5款、第38條之1第1項前段、第3項，判決
如主文。
本案經檢察官楊思恬提起公訴及移送併辦，檢察官呂俊儒到庭執
行職務。
中　　華　　民　　國　　111 　年　　7 　　月　　26　　日
　　　　　　　　　刑事第八庭　審判長法　官　解怡蕙
　　　　　　　　　　　　　　　　　　法　官  李陸華
　　　　　　　　　　　　　　　　　　法　官  楊世賢
上正本證明與原本無異。
如不服本判決應於收受送達後20日內向本院提出上訴書狀，並應
敘述具體理由；其未敘述上訴理由者，應於上訴期間屆滿後20日
內向本院補提理由書（均須按他造當事人之人數附繕本）「切勿
逕送上級法院」。因疫情而遲誤不變期間，得向法院聲請回復原
狀。
　　　　　　　　　　　　　　　　　　書記官  張華瓊
中　　華　　民　　國　　111 　年　　7 　　月　　26　　日
附錄本案論罪科刑法條全文：
毒品危害防制條例第4條
製造、運輸、販賣第一級毒品者，處死刑或無期徒刑；處無期徒
刑者，得併科新臺幣3千萬元以下罰金。
製造、運輸、販賣第二級毒品者，處無期徒刑或10年以上有期徒
刑，得併科新臺幣1千5百萬元以下罰金。
製造、運輸、販賣第三級毒品者，處7年以上有期徒刑，得併科
新臺幣1千萬元以下罰金。
製造、運輸、販賣第四級毒品者，處5年以上12年以下有期徒刑
，得併科新臺幣5百萬元以下罰金。
製造、運輸、販賣專供製造或施用毒品之器具者，處1年以上7年
以下有期徒刑，得併科新臺幣1百50萬元以下罰金。
前五項之未遂犯罰之。

附表一：
編號 購毒者 時間 毒品數量 價金（新臺幣） 主文 一 曾仲良 109年7月31日 3公克 9,200元 洪明興販賣第二級毒品，處有期徒刑伍年陸月。 二  109年10月25日 約0.5公克 800元 洪明興販賣第二級毒品，處有期徒刑伍年貳月。 三  109年11月2日 3公克 9,000元 洪明興販賣第二級毒品，處有期徒刑伍年陸月。 四  110年2月20日 2公克 6,000元 洪明興販賣第二級毒品，處有期徒刑伍年肆月。 五 黃瑋銘 109年11月27日 1公克 2,500元 洪明興販賣第二級毒品，處有期徒刑伍年貳月。 六  109年12月23日 2公克 5,500元 洪明興販賣第二級毒品，處有期徒刑伍年肆月。 七  110年1月3日 1公克 2,500元 洪明興販賣第二級毒品，處有期徒刑伍年貳月。 八 陳正源 109年12月23日 約18公克 2萬3,000元 洪明興販賣第二級毒品，處有期徒刑伍年拾月。 

附表二：
編號 品名 備註 一 蘋果牌IPHONE X手機1支（含門號0000000000號SIM卡） 供被告洪明興犯罪所用之物。 二 蘋果牌IPHONE XS手機1支 供被告王野犯罪所用之物。 

附表三：
編號 品名 備註 一 含有甲基安非他命成分之吸食器吸食器1組 被告洪明興所有。 二 含甲基安非他命成分之白色透明晶體1包（含包裝袋1只，驗前總淨重驗餘淨重0.0148公克）  三 含有甲基安非他命成分之吸食器吸食器1組 被告王野所有。 四 含甲基安非他命成分之透明晶體共3包（各含包裝袋1只，驗餘純質淨重共計32.2169公克）  五 小米牌手機1支  六 電子磅秤1台